臺灣高等法院刑事判決　　　　　 93年度重上更(四)字第181號
上　訴　人
即　被　告　丙○○即ANG .
　　　　　 　 　　　新加坡國.
　　　　　　戊○○即CHAW.
　　　　　　　　　　馬來西亞國.
　　　　　　乙○○
共　　　同
指定辯護人　本院公設辯護人　甲○○
上列上訴人因毒品危害防制條例等案件，不服臺灣臺北地方法院
90年度重訴字第10號，中華民國91年2月8日第一審判決（起訴案
號：臺灣臺北地方法院檢察署90年度偵字第13421號 ；及移送併
辦：90年度偵字第16740號），提起上訴經判決後，由最高法院
第4次發回更審，本院判決如下：
    主  文
原判決關於丙○○、戊○○、乙○○部分均撤銷。
丙○○共同運輸第一級毒品，處無期徒刑，褫奪公權終身，並於
刑之執行完畢或赦免後驅逐出境。如附表一所示之第一級毒品海
洛因淨重部分均沒收銷燬之，如附表一所示之包裝、如附表二所
示之物，附表三編號(二)所示行動電話壹支，均沒收。
戊○○共同連續販賣第一級毒品，處無期徒刑，褫奪公權終身，
並於刑之執行完畢或赦免後驅逐出境。如附表一所示之第一級毒
品海洛因淨重部分均沒收銷燬之，如附表一所示之包裝、附表三
編號(一)(三)所示行動電話各壹支，均沒收。犯販賣第一級毒品罪所
得新臺幣壹佰壹拾萬元沒收。
乙○○共同連續販賣第一級毒品，處有期徒刑拾年，褫奪公權陸
年。扣案如附表一所示之第一級毒品海洛因淨重部分均沒收銷燬
之，如附表一所示之包裝，附表三編號(一)(三)所示行動電話各壹支
，均沒收。犯販賣第一級毒品罪所得新臺幣壹佰壹拾萬元沒收。
    事  實
一、綽號「寬仔」之不詳姓名居住在吉隆坡之馬來西亞籍成年男
    子，欲運輸經我國行政院公告禁止進口之第一級毒品海洛因
    （下稱海洛因）入境臺灣地區販賣牟利，經「寬仔」指示「
    阿林」與新加坡籍之丙○○（即ＡＮＧＬＡＩＳＩＮＧ）基
    於共同犯意謀議運輸第一級毒品海洛因私運入境臺灣之事宜
    ，由丙○○負責運輸海洛因來臺交付其所指定之人，俟返回
    馬來西亞後即可獲得新加坡幣1萬元（ 約等同於新臺幣17萬
    元，以下未特別註明者均為新台幣）之報酬，丙○○明知所
    運送之毒品係為行政院依懲治走私條例公告「管制物品項目
    及其數額」甲項第四款之管制進出口物品，為毒品危害防制
    條例所規定之第一級毒品海洛因，私人不得自國外運輸及私
    運進口，竟因貪圖利益而應允之，而基於運輸及私運管制物
    品第一級毒品海洛因入境之故意；另馬來西亞籍之戊○○（
    即ＣＨＡＷＫＯＫＬＩＭ），亦明知「寬仔」在臺灣地區販
    賣海洛因牟利之事，在「寬仔」許以報酬下，戊○○明知第
    一級毒品海洛因不得非法持有、販賣，與「寬仔」共同基於
    非法販賣第一級毒品海洛因營利之概括犯意，受「寬仔」之
    指示先於民國90年6月6日自馬來西亞入境臺灣地區，負責處
    理接應海洛因運抵臺灣地區後之交貨、收款等事宜，「寬仔
    」在臺灣地區之友人丁○○（業經判決有罪確定）亦明知「
    寬仔」欲在臺灣地區販賣海洛因牟利之事，因先前積欠「寬
    仔」2、30萬元之借款 ，且經「寬仔」許以10萬元之報酬後
    ，遂應允負責其後交貨與買主、收款後交付與「寬仔」所指
    定之趙國麟等事宜，丁○○明知第一級毒品海洛因不得非法
    持有、販賣，與「寬仔」共同基於非法販賣第一級毒品海洛
    因營利之概括犯意，趙國麟、丁○○與「寬仔」議定後，「
    寬仔」即於90年6月初某日在馬來西亞交付馬來西亞幣1千元
    予丙○○，供作在馬來西亞住宿之用 ，再於90年6月12日上
    午11時許，在馬來西亞吉隆坡市之ＣＥＮＴＵＲＹ旅社房間
    內，指派另二名與其有犯意聯絡之不詳姓名馬來西亞籍成年
    男子，將4大包海洛因（重量如附表一所示） ，以止血繃帶
    分別綑綁黏貼於丙○○腹部兩側及左、右大腿上，丙○○即
    於90年6月12日下午3時許，搭乘飛機自馬來西亞於同日下午
    8時許入境臺灣地區 ，以此方式將屬管制進出口物品之前開
    4大包海洛因 ，私運運輸至我國境內即桃園中正國際機場得
    逞，丙○○隨即以所有之行動電話00000000號聯絡與「寬仔
    」有共同犯意之「阿Ｖ」，並依其指示搭乘計程車於同日下
    午九時許至臺北市中山區○○○路○段9號之飯店前與前來接
    應之戊○○會合，戊○○經「寬仔」通知丙○○已順利運輸
    海洛因入境臺灣地區，並告知丁○○所有之行動電話000000
    0000號，指示戊○○通知丁○○前來會合取貨後，戊○○即
    基於前開與「寬仔」意圖營利販賣海洛因之概括犯意聯絡，
    於同日下午8時17分許，以其所有之0000000000號行動電話
    聯絡丁○○前往上址會合取貨，適丁○○與同為「寬仔」之
    友人乙○○在臺北市○○區○○街上之「小歇」泡沫紅茶店
    內聊天，經丁○○告知欲為「寬仔」交付販賣他人海洛因與
    買主並收取貨款，因欠缺交通工具，若乙○○以其妻史佳燕
    所有之車號ＢＤ─8777號自小客車載送，事成後將分與部分
    報酬，乙○○知悉後即應允，乙○○明知第一級毒品海洛因
    不得非法持有、販賣，乃與之共同基於非法販賣第一級毒品
    海洛因營利之概括犯意，由丁○○以其所有之行動電話通知
    買主楊家宜（業經判決有罪確定 ）於同日下午9時20分許，
    前往臺北市○○區○○路之「三德飯店」旁交易海洛因，丁○○與楊家宜約定1大包海洛因購買之價格為110萬元，乙○○則駕駛前開自小客車載送丁○○前往臺北市中山區○○○
    路○段9號之飯店前與丙○○、戊○○會合，四人會合後即共
    同搭乘乙○○所駕自小客車 ，至臺北市○○區○○街6號之
    「上華賓館」 ，由戊○○帶丙○○至該賓館605號房間內，
    丙○○將綑綁身上之上開4大包海洛因卸下後交付戊○○ ，
    繼由戊○○攜帶此4 大包海洛因返回乙○○駕駛之自小客車
    內，將之全數交付與丁○○，乙○○即駕車載送丁○○與戊○○，於同日下午9時20分許 ，抵達「三德飯店」旁，由丁○○下車走入三德飯店旁之巷道內 ，將其中1大包以牛皮紙
    袋包裝之私運進口之海洛因（ 淨重703．13公克、包裝重31
    ．47公克 ），交付與楊家宜並取得貨款110萬元，交易完成
    後，丁○○即攜帶該現款上車 ，將其中100萬元之現款在乙○○所駕車內當場交付戊○○以轉交「寬仔」，其餘10萬元
    則留作本次販賣海洛因之報酬 ，戊○○旋攜帶100萬元下車
    先行返回「上華賓館」，丁○○、乙○○復承繼前開與戊○○、「寬仔」共同販賣私運進口海洛因之犯意，再由乙○○
    駕車搭載丁○○於同日下午9時33分許 ，至臺北市○○○路
    、酒泉街口，由丁○○持另2大包私運進口之海洛因（ 淨重
    合計1408．39公克、包裝重49．84公克）下車，著手欲販賣
    與「寬仔」所指定不詳姓名之買主，尚未完成交易之際，經
    警在上址當場查獲丁○○，並於身上扣得其持有之附表一編
    號(一)之前開2大包海洛因 、販賣毒品所得之報酬10萬元現款
    ，乙○○見狀立即駕車加速逃逸，經警追逐，乙○○將車駛
    至臺北市○○○路、酒泉街口，將上開丁○○置於車內剩餘
    之海洛因1大包（淨重703．13公克、包裝重31．47公克）丟
    出車外，嗣因紅燈受阻於臺北市○○○路、敦煌路口（起訴
    書誤載為敦化路），始為警逮獲，並扣得乙○○丟出車外之
    附表一編號(二)之前開1大包海洛因 。丁○○經警查獲後，隨
    即供出前揭海洛因為丙○○、戊○○所交付 ，及已將其中1
    大包販賣與楊家宜之事實，警員因而得於翌日零時許，在「
    上華飯店」前，當場查獲戊○○及丙○○，並扣得上開販賣
    海洛因所得之100萬元現款及丙○○所有如附表二編號 (一)所
    示止血繃帶4條。丁○○並於檢察官偵查時 ，經檢察官同意
    ，依證人保護法第14條第1項之規定 ，供述其他共犯之犯罪
    事証，因而使檢察官得以追訴本案之其他共犯 。迄90年6月
    12 日下午9時33分許，警察查獲丁○○後 ，於翌日凌晨1時
    許，丁○○供出上述1大包海洛因係販賣與楊家宜 ，隨即以
    電話聯絡楊家宜佯裝欲見面聊天，二人約於同年月13日凌晨
    3時，在臺北市○○○路、吉林路口之「浪漫一生 」西餐廳
    見面，楊家宜遂依約前往該餐廳 ，經警於同日凌晨3時許，
    在上開餐廳當場拘獲，再於同年月15日下午3時許 ，經檢察
    官指揮警員借提楊家宜，在臺北市○○○路118巷11號3樓楊
    家宜暫住處為警查獲並扣得其所持有已分裝完妥之海洛因 4
    包（即附表一編號(三)淨重合計66．04公克 、包裝重2．65公
    克）。
二、案經內政部警政署刑事警察局移送臺灣臺北地方法院檢察署
    檢察官偵查起訴及移送併辦。
    理  由
一、訊據上訴人即被告丙○○對於被查獲自馬來西亞以彈性止血
    繃帶綑綁海洛因 4大包入境臺灣交付上訴人即被告戊○○等
    ；被告戊○○對於自被告丙○○收受 4大包海洛因後交付丁○○，並收取現款100萬元等 ；上訴人即被告乙○○對於開
    車搭載丁○○及被告戊○○等事實，固均坦承不諱，惟均矢
    口否認上揭犯行。被告丙○○辯稱其不知所攜帶、交付之物
    為毒品海洛因，其以為是快樂丸，其係遭利用云云。被告戊○○辯稱我是在不知情的情況下被人家利用的，我跟丁○○
    拿了錢之後，他們做了什麼我不知道云云。被告乙○○辯稱
    我在不知情下讓丁○○搭便車，不知丁○○等人係從事販賣
    海洛因毒品云云。經查：
  (一)被告丙○○經「阿林」許以運輸毒品來臺交付與其所指定之
    人，即可獲得新加坡幣1萬元之報酬，90年6月12日上午11時
    許，在馬來西亞吉隆坡市ＣＥＮＴＵＲＹ旅社房間內，由「
    寬仔」指派另二名不詳姓名馬來西亞籍成年男子 ，將上開4
    大包海洛因以止血繃帶分別綑綁黏貼於被告丙○○腹部兩側
    及左、右大腿上，被告丙○○即於同日下午3時許 ，搭乘飛
    機自馬來西亞運輸海洛因入境臺灣地區 ，嗣於同日下午8時
    許，抵桃園中正機場，隨即以電話聯絡與「寬仔」有犯意聯
    絡之「阿Ｖ」，依其指示搭乘計程車於同日下午9時許 ，至
    臺北市中山區○○○路○段9號之飯店前與前來接應之被告戊○○會合後，共同搭乘被告乙○○所駕自小客車，至臺北市
    中山區○○街六號「上華賓館」，由被告戊○○帶被告丙○○至該賓館605號房間內，並將被告丙○○綑綁身上之4大包
    海洛因卸下後交付被告戊○○等事實，迭據被告丙○○於警
    訊及偵審中供承明確（ 詳見偵字第13421號卷第26至第29頁
    、第56頁，原審卷一第20至第21頁、卷二第23至第29頁、第
    154至第156頁，本院上重訴卷第140至第141頁）。再本院前
    更二審依被告丙○○聲請，當庭勘驗其所有扣案之行動電話
    ，勘驗結果確有「Ｖ」之電話，此有準備程序筆錄可憑（見
    更二審卷第249頁）。
  (二)被告戊○○1.於90年6月13日在警訊中 ，警察問：你來臺灣
    目的為何？答：幫老闆（指寬仔）販賣毒品。我在馬來西亞
    開計程車時與他認識約1年，因我經濟上有困難 ，老闆就叫
    我至臺灣地區替他販毒，回馬來西亞後他會給我佣金，至於
    佣金數目要回去才知道。問：你老闆有無告訴你丙○○來臺
    灣目的？答：老闆有告訴我丙○○會攜帶毒品進來，所以叫
    我至機場確認丙○○有無入境。問：你與丙○○是否認識？
    答：不認識，我老闆從馬來西亞打電話給我 ，叫我6月12日
    晚上21時至臺北市○○街6號上華賓館前去接丙○○ ，我到
    該址後打丙○○之行動電話00000000與丙○○確認身分。問
    ：你與丁○○及乙○○是否認識？答：我與丁○○、乙○○
    是第一次見面。因我老闆通知我丙○○入境後就給我丁○○
    的電話號碼，叫我帶丙○○帶著毒品與丁○○見面，其約於
    6月12日晚上21 時打電話給丁○○約其在臺北市○○○路飯
    店前，我與丙○○約21時15分至該址見面，乙○○開自小客
    車載著丁○○，我與丙○○坐上該車回上華賓館，由我與丙○○至上華賓館605號房內拿取毒品後 ，再坐上乙○○的車
    至北市某便利商店前（即三德飯店前 ），丁○○下車約1分
    鐘後，隨即上車並拿100萬元給我 ，我再坐計程車回飯店等
    語（見偵字第13421號卷第22至24頁）。2.於90年6月13日在
    偵查中，檢察官問：在警訊所言實在嗎？答：實在，我是看
    過筆錄之後才簽名等語（ 詳見偵字第13421號卷第54頁反面
    ）。3.於90年7月27日在偵查中，檢察官問： 丙○○解開海
    洛因時告訴你何事？答：他說是毒品交給我，所以他知道是
    毒品（詳見偵字第13421號卷第136頁反面 ）。4.於94年6月
    15日在本院審理時，法院問： 丁○○說他一次是向你拿4包
    海洛因，有何意見？答：是丙○○交給我，我交給丁○○，
    是在酒店門口，丁○○站在酒店門口車旁邊，我交給他海洛
    因以後，丁○○上車後叫我也上車去拿錢。問：丁○○送第
    1包海洛因的時候，你有一起去，在車上等 ？車上是乙○○
    開車？答：是。是。問：對證人丁○○所言，他被寬仔指示
    ，要交100萬元給你，有何意見 ？答：「寬仔」有交代我，
    只要跟丁○○拿100萬元，我就可以離開了。問：你拿了100
    萬元是否就下車離開？答：是，我要回飯店 ，100萬元我要
    帶回馬來西亞（詳見本院卷第227至228頁）。5.原審勘驗被
    告戊○○前開警訊錄影帶，並核對前開警訊筆錄之結果：一
    上午11時19分1秒，警員問被告戊○○ ，內容如90年度偵字
    第13421號卷第22頁反面 ，警員問話內容有提到毒品海洛因
    ，被告於11時20分13秒回答「對」；二上午11時40分57秒，
    員警問被告「你來臺灣目的為何？」，被告回答「幫老闆做
    事」，警員又問「幫老闆作什麼事情？賣毒品對不對？」，
    被告回答「對」等語，此有勘驗筆錄在卷可稽（見原審卷二
    第119頁 ）。6.本院前審勘驗被告趙國麟在警訊中之錄音帶
    ，勘驗結果：錄音內容為被告戊○○與警員一問一答之對話
    ，對話內容與筆錄相符，問：你來台灣目的為何？答：旅遊
    。問：真正目的？答：幫老闆作事。問：作什麼事？是關於
    毒品的事？答：是的（詳更二卷第249頁、第250頁）。7.本
    院於94年6月15日勘驗被告戊○○於90年7月27日在偵查中，
    檢察官問：丙○○解開海洛因時告訴你何事？答：他說是毒
    品交給我，所以他知道是毒品（詳見偵字第13421號卷第136
    頁反面 ）之偵訊錄音帶，勘驗結果：錄音內容與偵卷第136
    頁背面筆錄內容相符，而且被告戊○○可以理解檢察官的問
    話並用國語應對正常（見本院卷第281頁 ）。至於扣案之警
    訊錄影帶經本院清點僅有8捲 ，缺少被告戊○○之警訊錄影
    帶，此有準備程序筆錄可憑（見本院卷第93頁），故本院無
    從就被告戊○○之警訊錄影帶進行勘驗，併此敘明。
  (三)被告乙○○於1.90年6月13日在警訊中，警察問 ：警方在丁○○身上查獲2包海洛因時 ，為何你要將車加速開離現場並
    將另包海洛因丟出車外？答：因為我知道車內有乙包海洛因
    ，當警方要盤查我時，我才將車加速開離現場，並將該包海
    洛因丟出車外，企圖逃避警方查緝。問：由你開車載丁○○
    以相同手法販賣毒品共幾次？代價為何？答：第一次。丁○○稱事成分紅給我，但我尚未拿到分紅，就被警方查獲（詳
    見偵字第13421號卷第10頁反面、第12頁）。2.90年6月13日
    在偵查中，檢察官問：在警訊時所言實在嗎？答：所言均實
    ，我看過每個字才簽名（ 詳見偵字第13421號卷第54頁反面
    ）。3.本院前審勘驗警員91年6月13日訊問乙○○錄音帶 ，
    勘驗結果：錄音內容為被告乙○○與警員一問一答之對話，
    對話內容與筆錄相符，其部分筆錄內容為：問：當警方欲上
    前盤查時為何駕車逃離？答：因為我知道那是毒品，是犯法
    的事，我知道車上有一包毒品，當警方追緝我時，我將車內
    的那包毒品丟出車外。「問：由你開車載丁○○以相同手法
    販賣毒品共幾次？代價多少？答：第一次。問：載他一定有
    代價？答：他說讓我吃紅。問：吃紅多少有無講？答：沒講
    （見更二卷第250頁）。
  (四)證人丁○○於1.90年6月13日在警訊中，警察問： 你12日至
    北市○○○路○段9號前拿取海洛因及至北市○○路交易毒品
    ，乙○○是否知情？答乙○○知道去拿取海洛因，也知道至
    北市○○路三德飯店旁交易毒品（ 詳見偵字第13421號卷第
    16頁反面 ）。2.94年6月15日在本院審理時，法院問：戊○○為何沒有跟你到重慶北路、酒泉街口進行第二次交易？答
    ：戊○○拿海洛因給我，就沒有要跟我到那個地方。我被「
    寬仔」以電話指示去向戊○○拿海洛因4包，1包送給楊家宜
    ，另外3包放在車上，車上當時有戊○○ 、乙○○負責開車
    ，我下去送貨，他們在車上等，我被指示負責送海洛因給買
    主，向買主取錢，我知道買主有3個，1包是給楊家宜 ，1包
    是給乙○○ ，另外2包要送到重慶北路與酒泉街口給姓陳的
    買主 ，寬仔指示我的時候就已經告訴我每包要收110萬元，
    並指示我先交100萬元給戊○○ ，其他的錢收齊了，他會再
    電話給我指示，如何與戊○○聯絡、取貨，知道買主是何人
    ，與買主約在何地點，要收多少錢，錢要如何處理，是「寬
    仔」陸續在電話裡面指示我 。第1包海洛因送給楊家宜，楊
    家宜給我110萬元，我就在車上把100萬元交給戊○○，戊○○拿到錢就下車 ，我就在車上把第2包交給乙○○，乙○○
    說要送去給第三人才能取到款，才能把錢給我，我要求乙○○先載我到重慶北路 、酒泉街口送另外2包給陳姓買主，我
    交給乙○○的那包海洛因，乙○○把它放在自己駕駛座下面
    ，另2包我手拿著 ，準備交給陳姓買主，下車就被抓，還沒
    有交給陳姓買主，警察追乙○○的過程我有看見，警察穿便
    服，我下車後，乙○○車子剛要開走，便衣警察就追過來，
    壓住我在地上，乙○○應該有看見，所以乙○○開著車就跑
    ，我看他開的很快（詳見本院卷第275至276頁）。
  (五)楊家宜於前開時地以110萬元向丁○○購入海洛因1大包，嗣
    楊家宜為警拘獲，經檢察官指揮警員借提楊家宜在臺北市○○○路118巷11號3樓楊家宜暫住處為警起獲其所持有已分裝
    完妥之海洛因4小包等情亦據楊家宜於警訊（見偵字第13421
    號卷第86頁反面）、原審（見原審卷一第27頁）供述在卷，
    並有現場蒐證照片可佐（見偵字第13421號卷第88頁）。
  (六)證人黃國雄即製作被告戊○○前開警訊筆錄之員警於原審證
    稱在對被告作筆錄之前知道扣案的東西是海洛因，其等有用
    初步檢驗包檢驗過，也有秤過重量．．．其問被告有無在販
    賣毒品，被告說知道，其等帶回來驗過是海洛因，被告就說
    是海洛因，其有告知被告所查扣的東西是海洛因，告知後被
    告沒有何反應等語（見原審卷一第327頁至第329頁）。
  (七)被告乙○○於丁○○經警查獲時 ，旋以時速7、80公里之高
    速駕車逃逸，並於途中將海洛因一袋拋出車外，嗣因紅燈受
    阻始經警逮捕一節，亦經證人即警員林慧雄於原審證述甚明
    （見原審卷一第266至272頁）。
  (八)扣案如附表一所示之粉末經送法務部調查局檢驗結果，確係
    海洛因無訛，其中扣案標示丁○○者之海洛因2大包（ 淨重
    合計1408.39 公克、包裝重49.84公克 ）、扣案標示乙○○
    者之海洛因1大包（淨重703.13公克、包裝重31.47公克）、
    扣案標示楊家宜者之海洛因4小包（淨重合計66.04公克、包
    裝重2.65公克），此有該局90年8月22日（90）陸(一)字第901
    75490號鑑定通知書一紙附卷可參（見偵字第16740號卷第85
    頁 ）。又楊家宜所購買之1大包海洛因之實際之重量不詳，
    惟證人丁○○已證稱每1大包與扣案者數量差不多（ 見偵字
    第16740號卷第13頁 ），且觀之扣案如附表一編號(一)、(二)之
    每一包之數量，確係差不多，因此以扣案之附表一編號(二)之
    淨重最輕者對楊家宜最有利，故以此認定之 ，即該1大包之
    淨重為703．13公克、包裝重31．47公克。
  (九)此外，復有丙○○如何以止血繃帶綑綁方式夾帶海洛因之照
    片四紙在卷（見偵字第16740號卷第61頁、第62頁 ）、及如
    附表二所示其用以夾帶之止血繃帶4條 、附表三所示之行動
    電話3支、以及110萬元扣案（ 見偵字第13421號卷第6頁、7
    頁）；並有被告丙○○入出境紀錄表（ 見偵字第13421號卷
    第103頁）、被告戊○○入出境紀錄表在卷（見偵字第13421
    號卷第104頁）可佐。
  (十)綜上：依被告丙○○上揭供述，並參酌被告戊○○上開供詞
    及扣案之毒品海洛因、供綑綁海洛因用之止血繃帶、行動電
    話及被告丙○○之入出境紀錄表等，可見被告丙○○確有於
    上揭時地運輸毒品進入台灣交予被告戊○○。再扣案之毒品
    海洛因係屬粉末狀，而快樂丸係屬顆粒狀，二者不論用手觸
    摸或綑綁在身上，應均能明顯感覺二者之差異性；且參酌被
    告戊○○於檢察官訊問時供稱：他（指丙○○）說是毒品交
    給我，所以他知道是毒品等語，足徵被告丙○○在將扣案之
    毒品綑綁在身上時，其應明知該毒品係海洛因。至於被告丙○○辯稱其以為是快樂丸云云，要屬飾卸之詞，自不足採信
    。又依被告戊○○上揭供述，並參酌證人丁○○、警員黃國
    雄上開證詞，及扣案之110萬元等，足見被告戊○○明知「
    寬仔」命其至臺灣地區，係負責海洛因運抵後之接應及收取
    貨款等事宜。至於被告戊○○辯稱並不知情是毒品海洛因及
    否認與「寬仔」間有販賣毒品之犯意聯絡云云，顯不足採。
    另依被告乙○○上揭供認丁○○稱事成分紅給我，但我尚未
    拿到分紅等語，並參酌證人丁○○上揭證稱被告乙○○知道
    去拿取海洛因，也知道至北市○○路三德飯店旁交易毒品等
    語；且參諸被告乙○○於丁○○經警查獲時，旋以時速7 、
    80公里之高速駕車逃逸，並於途中將海洛因一袋拋出車外等
    情，足認被告乙○○前開於警訊中所述，確為出於任意性之
    陳述。蓋被告乙○○若不知丁○○所交易之標的係海洛因，
    何須畏罪情虛而迅速逃逸？是被告乙○○所辯不知丁○○係
    在交易海洛因，及於警查獲時並無畏罪逃逸，警訊筆錄記載
    與其所言不實云云，亦係狡辯之詞，亦不足採。
  (十一)綜前所述，足徵本件係與「寬仔」有犯意聯絡之「阿林」委
    由被告丙○○夾帶前開四袋海洛因自馬來西亞地區運輸進入
    臺灣地區，再由「阿Ｖ」指示被告丙○○至飯店，由被告趙
    國麟負責接洽並交予丁○○，丁○○並將其中一袋販賣與被
    告楊家宜而取得價款110萬元，並交付其中100萬元與被告趙
    國麟以攜回馬來西亞交付與「寬仔」，是「寬仔」自始有藉
    此營利之意圖，至臻明確；而被告丙○○運輸海洛因來臺，
    係因「寬仔 」許以新加坡幣1萬元即約新臺幣17萬元之報酬
    ，被告趙國麟負責運輸至臺灣地區後交付海洛因與丁○○及
    收取貨款之事宜，並於返回馬來西亞後，由「寬仔」給與約
    定之報酬，丁○○於販賣其中一袋海洛因與被告楊家宜後，
    取得10萬元之報酬，足認被告丙○○就運輸海洛因與「阿林
    」、「阿Ｖ」、「寬仔」及另二名不詳姓名之馬來西亞成年
    男子間；被告趙國麟就販賣海洛因與丁○○、「寬仔」間，
    均有犯意之聯絡並依此為行為之分擔；至被告乙○○雖係丁○○許以報酬後始應允駕車搭載販賣海洛因，然其係本於與
    丁○○之間共同犯意聯絡而實施前揭其部分之犯行，即屬共
    同正犯，而按共同正犯之意思聯絡，原不以數人間直接發生
    者為限，即有間接之聯絡者，亦包括在內，如甲分別邀約乙
    、丙犯罪，雖乙、丙間彼此並無直接之聯絡，亦無礙於其為
    共同正犯之成立（最高法院77年臺上字第2135號判例意旨參
    照），是被告乙○○、趙國麟與丁○○及「寬仔」間，具有
    共同正犯關係至明。本件事證明確，被告等之犯行，均堪認
    定，自應依法論科。
二、按海洛因係毒品危害防制條例第2條所規定之第一級毒品 ，
    且為懲治走私條例公告管制物品項目及其數額甲項第 4款所
    規定之管制進出口物品；再懲治走私條例第2條第1項「私運
    管制物品進口、出口逾公告數額者，處七年以下有期徒刑，
    得併科新台幣二十萬元以下罰金」、同條例第3條第1項「運
    送、銷售或藏匿前條第一項之走私物品者，處五年以下有期
    徒刑、拘役或科或併科新台幣九萬元以下罰金」，業於91年
    6月26日修正為同條項「私運管制物品進口 、出口逾公告數
    額者，處七年以下有期徒刑，得併科新台幣三百萬元以下罰
    金」、同條項「運送 、銷售或藏匿前條第1項之走私物品者
    ，處五年以下有期徒刑、拘役或科或併科新台幣一百五十萬
    元以下罰金」。行為人犯罪後法律已變更，依刑法第2條第1
    項但書之規定，經新舊法比較，應適用最有利被告之91年6
    月26日修正前之懲治走私條例第2條第1項、第3條第1項處罰
    。又被告行為後，毒品危害防制條例已於92年7月9日經修正
    公布全文36條，並定於93年1月9日施行生效，被告所犯毒品
    危害防制條例第4條第1項、第6項之既、未遂罪 ，新舊法之
    法定刑度完全相同，自應依刑法第2條第1項前段之從新規定
    ，適用裁判時之法律。被告丙○○自馬來西亞攜帶海洛因入
    境臺灣，核係犯毒品危害防制條例第4條第1項運輸第一級毒
    品、行為時懲治走私條例第2條第1項私運管制物品進口罪，
    其與「阿林」、「阿Ｖ」、「寬仔」及另二名不詳姓名之馬
    來西亞成年男子間有犯意之聯絡及行為分擔，均為共同正犯
    ，被告丙○○以一運輸海洛因行為而觸犯運輸第一級毒品、
    私運管制物品進口二罪名，應依想像競合犯論以較重之運輸
    第一級毒品罪（最高法院73年度臺覆字第17號判例參照），
    其持有第一級毒品之行為，為運輸之高度行為所吸收，不另
    論罪。次按共同實施犯罪行為之人，在合同意思範圍以內，
    各自分擔犯罪行為之一部，相互利用他人之行為，以達其犯
    罪之目的者，即應對於全部所發生之結果，共同負責，最高
    法院28年上字第3110號著有判例可資參照，是「寬仔」運輸
    海洛因來臺，意在販賣牟利，而由被告戊○○負責其後自被
    告丙○○處取交海洛因予丁○○並代收要交給「寬仔」之貨
    款，丁○○負責在臺灣地區販賣予「寬仔」所指定之被告楊
    家宜及不詳姓名之買主，被告乙○○負責駕車搭載丁○○、
    被告戊○○以取得私運進口海洛因及將其中部分販賣予被告
    楊家宜及不詳姓名之買主，丁○○嗣於臺北市○○○路、酒
    泉街口，持有海洛因二大包欲販賣與他人時，經警當場查獲
    ，核被告趙國麟、乙○○所為，其中販賣予楊家宜部分，均
    係分犯毒品危害防制條例第4條第1項販賣第一級毒品罪既遂
    罪、行為時懲治走私條例第3條第1項銷售走私物品罪，被告
    乙○○、戊○○就乙○○、丁○○於嗣後前往臺北市○○○
    路、酒泉街口販賣不詳姓名者未果部分，被告乙○○、戊○○二人係犯毒品危害防制條例第4條第6項 、第1項販賣第一
    級毒品未遂罪、行為時懲治走私條例第3條第3項 、第1項銷
    售走私物品未遂罪。被告戊○○、乙○○分別以一行為而同
    時犯販賣第一級毒品罪、行為時銷售走私物品罪，均應依想
    像競合犯規定，分別從較重之販賣第一級毒品既遂罪、販賣
    第一級毒品未遂罪處斷。被告戊○○、乙○○與丁○○及「
    寬仔」之間，有犯意之聯絡及行為分擔，均為共同正犯，其
    等持有第一級毒品之低度行為，為販賣之高度行為所吸收，
    均不另論罪。被告戊○○、乙○○販賣第一級毒品既遂及未
    遂之行為，時間緊接，所犯係構成要件相同之罪名，顯係基
    於概括犯意反覆為之，應依連續犯規定論以較重之毒品危害
    防制條例第4條第1項販賣第一級毒品之一罪（依刑法第64條
    第1項、第65條第1項規定死刑、無期徒刑不得加重其刑）。
    公訴人雖未就被告丙○○所涉私運管制物品進口罪及被告戊○○、乙○○銷售走私物品罪起訴，惟此部分與被告丙○○
    之運輸第一級毒品罪及被告戊○○、乙○○間販賣第一級毒
    品罪部分，均有想像競合犯之關係，屬裁判上之一罪，為起
    訴效力所及，本院自應併與審理。又公訴人以被告乙○○駕
    駛車輛搭載丁○○販賣毒品部分，認被告乙○○涉有幫助運
    輸、販賣毒品等罪嫌，按所謂運輸，係指以非販賣，非持有
    之意思，而以單純運輸之意思將物自一地運至相當距離之另
    一地，並含有運輸之作用者而言（最高法院79年度臺上字第
    981號判決參照），本案丁○○係為「寬仔 」而販賣海洛因
    與楊家宜，是其等之攜帶海洛因均僅係遂行販賣犯行之持交
    行為，揆諸上開說明，被告乙○○不另成立幫助運輸毒品罪
    ；被告乙○○駕車搭載丁○○販賣海洛因部分，公訴人認構
    成幫助販賣海洛因部分，惟按刑法關於正犯、從犯之區別，
    係以其主觀之犯意及客觀之犯行為標準，凡以自己犯罪之意
    思而參與犯罪，無論其所參與者是否犯罪構成要件之行為，
    皆為正犯，其以幫助他人犯罪之意思而參與犯罪，其所參與
    者，苟係犯罪構成要件之行為，亦為正犯，必以幫助他人犯
    罪之意思而參與犯罪，其所參與者又為犯罪構成要件以外之
    行為，始為從犯（最高法院25年上字第2253號判例要旨參照
    ），本案被告乙○○係因丁○○許以報酬始應允駕車搭載其
    販賣海洛因，則被告乙○○所參與者，雖係販賣海洛因構成
    要件以外之行為，然其主觀上既係因此而獲有丁○○所許以
    之報酬利益，其顯係具有自己犯罪之意思，按諸上開說明，
    自應論以販賣海洛因之共同正犯，公訴人認其此部分之搭載
    行為係屬幫助販賣海洛因，尚有未洽。又臺灣臺北地方法院
    檢察署檢察官移送併辦之90年度偵字第16740號，其與被告
    丙○○、戊○○、乙○○前揭事實相同之部分，為同一案件
    ，本院自得併予審理。
三、原審法院經審理結果，就被告等所涉毒品危害防制條例犯行
    予以論罪科刑，固非無見。惟查(一)本案係被告丙○○受「寬
    仔」之託運輸海洛因來臺，被告戊○○並未參與運輸之行為
    ，原審卻認被告戊○○與被告丙○○、「寬仔」共同運輸海
    洛因尚有未洽。(二)被告乙○○駕車搭載被告丁○○等人販賣
    海洛因，係因被告丁○○許以報酬，而以自己犯罪之意思而
    參與，是被告乙○○駕車搭載之行為，應論以販賣海洛因之
    共同正犯，原審卻論以幫助販賣，證人丁○○經警查獲後，
    置於被告乙○○車上之一袋海洛因，既無從證明係被告乙○○為自己販賣而經丁○○向寬仔販入，原審此部分卻論被告
    乙○○意圖營利而向丁○○販入該袋海洛因；亦有未合。(三)
    懲治走私條例第2條第1項 、第3條第1項業於91年6月26日修
    正公布，原審不及於此部分為新舊法之比較；又被告行為後
    ，毒品危害防制條例已於92年7月9日修正公布全文36條，並
    定於93年1月9日施行生效 ，被告所犯毒品危害防制條例第4
    條第1項、第6項之既、未遂罪，新舊法之法定刑度完全相同
    ，應依刑法第2條第1項前段之從新規定，適用裁判時之法律
    ，原審未及說明與適用，均有未洽。(四)扣案之止血繃帶四條
    為被告丙○○供運輸海洛因毒品所用之物，原審竟以刑法第
    38條第1項第2款之規定宣告沒收，而未依毒品危害防制條例
    第19條第1項沒收之特別規定 ，併為沒收之諭知；亦有未洽
    。(五)毒品之外包裝係用於包裹毒品，防止其裸露、潮濕、便
    於攜帶、運輸，亦係供運輸或販賣毒品所用之物，原審未依
    毒品危害防制條例第19條第1項規定宣告沒收 ；亦有未合。
    (六)扣案附表三所示被告丙○○所有新加坡00000000號行動電
    話一支、被告趙國麟所有0000000000號行動電話一支，係分
    別供運輸、販賣海洛因毒品所用之物，原審未依毒品危害防
    制條例第19條第1項規定，宣告沒收，亦有未洽 。被告丙○○上訴稱其不知所攜帶、交付之物為毒品海洛因，否認有何
    前揭事實其部分之犯行；被告戊○○上訴稱是在不知情的情
    況下被人家利用的，否認有何前揭事實其部分之犯行；被告
    乙○○上訴稱在不知情下讓丁○○搭便車，不知丁○○等人
    係從事販賣海洛因毒品，否認有何前揭事實其部分之犯行云
    云，雖均不可採，惟原審判決既有上開之可議，仍應由本院
    就被告丙○○、戊○○、乙○○部分撤銷改判。被告乙○○
    係因一時貪念致罹刑章，且本件其僅負責駕駛搭載丁○○販
    賣毒品，參與販賣毒品之程度較輕，其所涉販賣毒品情節尚
    非甚鉅，而毒品危害防制條例第4條第1項規定之法定刑為死
    刑或無期徒刑，被告乙○○所為情輕法重，縱處最低刑無期
    徒刑，猶嫌過重，衡情不無可憫，爰依刑法第59條減輕其刑
    。另審酌被告丙○○、戊○○在我國境內並無刑案紀錄，此
    有被告全國前案紀錄表在卷可按，被告丙○○為一己私利運
    輸毒品海洛因來臺，破壞禁政危害非小，且所運輸毒品數量
    甚鉅，戕害國人身心健康非淺，被告戊○○亦為一己利益，
    負責本件毒品運抵後之接洽、交付與丁○○等事宜，足以導
    致毒品散布社會，被告乙○○犯後雖一再飾詞否認，惟本件
    其僅負責駕駛搭載丁○○販賣毒品，參與本件販賣毒品之程
    度較輕，及其等犯罪之動機、目的、手段及犯罪後之態度等
    一切情狀，分別量處被告丙○○、戊○○、乙○○如主文第
    二、三、四項所示之刑，並就被告丙○○、戊○○二人部分
    ，均依法宣告褫奪公權終身，就被告乙○○部分，酌予宣告
    褫奪公權如主文第四項所示，又被告丙○○為新加坡人、被
    告戊○○為馬來西亞人，有其等入出境管理局旅客入出境表
    各乙紙附卷可考（見偵字第13421號卷第35頁、36頁 ），爰
    依刑法第95條規定，於刑之執行完畢或受赦免後予以驅逐出
    境。扣案如附表一所示之第一級毒品海洛因淨重部分係屬本
    案查獲之運輸、販賣之毒品，應依毒品危害防制條例第18條
    第1項前段規定均沒收銷燬之。如附表一所示之包裝 、如附
    表二所示之物為共犯「寬仔」之所有，如附表二所示之止血
    繃帶4 條係被告丙○○供運輸海洛因毒品所用之物，業據其
    供承明確，如附表一所示之包裝係用於包裹毒品，防止其裸
    露、潮濕、便於攜帶、運輸，亦係供運輸或販賣毒品所用之
    物，均應依毒品危害防制條例第19條第1項規定宣告沒收 ；
    附表三編號(二)丙○○所有新加坡00000000號行動電話，為供
    其運輸海洛因毒品所用之物，附表三編號(三)趙國麟所有0000
    000000號行動電話一支，附表三編號(一)共犯之丁○○所有00
    00000000號行動電話一支，係供販賣海洛因毒品所用之物，
    均應依毒品危害防制條例第19條第1項規定宣告沒收 ；又扣
    案之110萬元，係被告戊○○ 、乙○○及共犯丁○○共同販
    賣海洛因所得款項，其中有三紙係屬偽造，前經臺灣銀行於
    90年7月17日截留 ，有截留偽造變造仿造新臺幣券通報單附
    卷（見原審卷(一)第33頁），嗣經中央銀行發行局轉送中央印
    製廠鑑定結果，均屬偽造，並檢還本院（更二卷第104之1頁
    及證物袋）爰依毒品危害防制條例第19條第1項規定 ，併予
    宣告沒收，又該110萬元之販賣海洛因所得經扣押在案 ，並
    無不能沒收之情形，故不另為如全部或一部不能沒收時，以
    其財產抵償之之諭知，併此敘明。至扣案之共犯丁○○所有
    另支0000000000號行動電話一支，被告乙○○所有00000000
    00號行動電話一支，依卷內資料，均無以證明曾供聯絡販賣
    毒品之用，核與本案運輸毒品或販賣毒品之犯罪無直接關聯
    性，非屬供運輸毒品或販賣毒品使用之物，而被告乙○○販
    賣毒品所駕駛之車牌ＢＤ─8777自小客車係案外人史佳燕所
    有，有車號查詢汽車車籍資料乙紙在卷足憑（見原審卷(二)第
    192頁），非屬被告乙○○所有，故均不為沒收之宣告 。另
    有關運輸來台而販賣予楊家宜之海洛因1大包 ，除扣案如附
    表一編號(三)所示之部分外 ，其餘部分依楊家宜所供有交630
    公克之海洛因予綽號「鯨魚」之人，剩下之部分則係其自己
    用掉 。按綽號「鯨魚」者自楊家宜處取得之海洛因630公克
    ，不論其係供自己施用或再行轉賣或轉讓，最終持有該毒品
    海洛因者 ，其目的就是要施用，而本件案發迄今已超過4年
    ，衡情該630公克之海洛因應已被最終之持有者施用而不復
    存在 ，且亦無其他具體證據足資證明該630公克之海洛因尚
    具體存在；又楊家宜所自行持有施用之部分，亦無其他具體
    事證足證該部分亦尚具體存在，故楊家宜交予綽號「鯨魚」
    者之630公克海洛因及楊家宜自行施用部分之海洛因 ，自不
    另為沒收銷燬之諭知，併此敘明。至被告乙○○請求傳訊證
    人鄭清水以證明其於90年6月12 日晚正巧與友人鄭清水約在
    三德飯店餐敘及再傳訊警員黃國雄、林慧雄以證明被告乙○○之清白等，查被告乙○○有無與證人鄭清水約於90 年6月
    12日晚上在三德飯店餐敘，並無法推翻其涉及本案之前揭之
    事證，且本件事證已明，其請求再傳訊上開之證人，核無必
    要，附此敘明。
四、公訴人另以「寬仔」與被告丙○○、戊○○共同基於運輸海
    洛因來臺販售牟利 ，被告乙○○向「寬仔」購買其中1大包
    海洛因以販賣他人，因認被告丙○○另涉有毒品危害防制條
    例第4條第1項販賣第一級毒品罪、被告戊○○涉有同條項之
    運輸第一級毒品罪、被告乙○○此部分涉有同條項販賣第一
    級毒品等罪嫌。按犯罪事實應依證據認定之，無證據不得推
    定其犯罪事實 ，刑事訴訟法第154條定有明文。按共同正犯
    中之同謀犯，因其並未參與犯罪構成要件之實施行為，僅係
    以參與犯罪之謀議為其犯罪構成要件之要素，自須以嚴格之
    證據證明其參與謀議。查被告丙○○將海洛因運輸來臺後，
    即將之交付被告戊○○，未曾參與其後之販賣行為，已據被
    告戊○○供述無訛；而被告戊○○係負責海洛因運輸來臺後
    之交貨、販賣、收款等事宜，被告戊○○僅參與販賣海洛因
    之構成要件行為；是在別無積極證據之下，按諸上開說明，
    實難逕認被告丙○○與被告戊○○及丁○○、「寬仔」間就
    有販賣海洛因部分有犯意聯絡及行為之分擔，被告戊○○與
    「寬仔」、被告丙○○間就運輸海洛因來臺部分犯行，有犯
    意聯絡及行為之分擔。又認定犯罪事實所憑之證據，須適於
    為被告犯罪事實之證明者，始得採為斷罪資料。又被告之自
    白，雖為證據之一種，但依刑事訴訟法第156條第1項規定，
    被告之自白，須非出於強暴、脅迫、利誘、詐欺、違法羈押
    或其他不正之方法，且與事實相符者，始得為證據，又依同
    條第二項規定，被告之自白，不得作為有罪判決之唯一證據
    ，仍應調查其他必要之證據，以察其是否與事實相符，立法
    目的乃欲以補強證據擔保自白之真實性，亦即以補強證據之
    存在，藉之限制自白在證據上之價值，防止偏重自白，發生
    誤判之危險，是以被告之自白，作為其自己犯罪之證明時，
    尚有此危險；以之作為其他共犯之罪證時，不特在採證上具
    有自白虛偽性之同樣危險，且共犯者之自白，難免有嫁禍他
    人，而為虛偽供述之危險，是則利用共犯者之自白，為其他
    共犯之罪證時，其證據價值如何，按諸自由心證主義之原則
    ，固屬法院自由判斷之範圍，但共同被告不利於己之陳述，
    雖得採為其他共同被告犯罪之證據，惟此項不利之陳述，須
    無瑕疵可指，且就其他方面調查，又與事實相符者，始得採
    為其他共同被告犯罪事實之認定，若不為調查，而專憑此項
    供述，即為其他共同被告犯罪事實之認定，顯與刑事訴訟法
    第156條第2項之規定有違，因之，現行刑事訴訟法下，被告
    之自白，或共同被告不利於己之陳述，其證明力並非可任由
    法院依自由心證主義之原則，自由判斷，而受相當之限制，
    有證據法定主義之味道，即尚須另有其他必要之補強證據，
    來補足其自白之證明力，始得採為斷罪資料。查證人丁○○
    經警查獲後，就置於被告乙○○車上一袋海洛因，是否被告
    乙○○意圖牟利而向「寬仔」販入一節，於警訊中供稱：（
    警方在你身上查獲之兩包海洛因及由乙○○所駕駛車上丟棄
    之一包海洛因為何人所有？ ），警方在我身上查獲之2包海
    洛因是我本人所有 ，而由乙○○所駕駛車上丟棄之1包海洛
    因，我並不知何人所有等語（ 見偵字第13421號卷第14頁反
    面）；於檢察官偵查中供稱：（ 你還有1包放在車上是打算
    賣給誰？），是留給乙○○，（ 寬仔有無說要留給乙○○1
    包？），有的，所以這1包不是由我來賣 ，（有無跟乙○○
    說好如何分酬勞？），沒有說，但乙○○也想買一大包交給
    別人，（買主共有幾人？），有三人，楊家宜、乙○○跟另
    一位尚未見面的買主，（ 乙○○何時才會把1大包海洛因的
    錢給你？），不是當天晚上或是第二天早上，因為我等都是
    朋友，也是拿110萬元給我，我再交給戊○○ ，（乙○○表
    示只是幫你，而且你跟他表示會分紅，有何意見？），不是
    ，他說的不對，他想要拿那1包去賣給別人，（ 你是否聯絡
    邱來載你？），剛好「阿寬」打電話給我時，我跟乙○○在
    泡茶，而乙○○之前有跟我說要留1包下來 ，錢再拿給我，
    他要向「寬仔」買，「寬仔」有同意賣1包給乙○○ ，所以
    邱就跟我一起開車去取貨等語（見偵字第13421號卷第138頁
    ）；於原審供陳：（交易的毒品量為何？）4包，第1包交給
    楊家宜，後兩包是「寬仔」要拿給指定的人 ，另1包是要交
    給乙○○的，乙○○是透過我跟「寬仔」拿的，（毒品的價
    錢如何計算？），都是「寬仔」開的價，1包110萬元，（乙○○何時說要買毒品的？），好久之前就說要買了，但我都
    跟他說沒有貨，當天有跟我說他要的貨有沒有，貨就是海洛
    因，（乙○○買海洛因要如何付款？），乙○○把錢拿給我
    ，我再拿給戊○○，交貨時間都還沒有約定，（乙○○後來
    為何知道是買賣海洛因？），我、乙○○、丙○○到飯店碰
    面的時候，戊○○打電話給「寬仔」確定那個人是不是我，
    然後拿電話給我聽，寬仔說貨到了要我處理一下，我跟他說
    乙○○也要，「寬仔」說好，有說價錢是110萬元 ，給乙○○的也是110萬元，（乙○○何時跟你說他也要海洛因 ？）
    之前就有說過了，有明白跟我說要我跟寬仔拿海洛因，當天
    在「小歇」聊天的時後就有說到，在飯店的門口時，有明白
    跟乙○○說貨是海洛因，當時乙○○也跟我說他也要海洛因
    ，（為何不讓乙○○直接和「寬仔」通電話？），因為他們
    不熟，但是他們認識，（ 你有把1包海洛因交給乙○○？）
    有，在三德飯店那邊拿給乙○○的，在車上拿的，當時我、
    戊○○、乙○○在車上，我拿給乙○○，乙○○就把海洛因
    放在他坐的位置下面等語（見原審卷二第13至19頁）。是就
    證人丁○○上開所陳，其於警訊中並未提及置於被告乙○○
    車上之1包海洛因 ，係被告乙○○所販入而交付之，卻至檢
    察官偵訊中始提出此係被告乙○○購買而交付之；再證人丁○○既已供承被告乙○○係透過其與「寬仔」商談購買海洛
    因事宜，被告乙○○與「寬仔」並不熟識等語，而本件證人
    丁○○係為「寬仔」販賣海洛因並收取貨款，是依證人丁○○所述 ，本件賣與被告乙○○之海洛因價款為新臺幣110萬
    元，並非小額，何以「寬仔」未要求丁○○收取貨款後始行
    交付？此外，丁○○所述係「寬仔」打電話通知其貨到後，
    丁○○始向「寬仔 」提及其中1包要賣與被告乙○○，按一
    般運輸毒品販賣，該運輸數量應賣與何人，事前當已規劃完
    畢，斷無如丁○○所述，貨物運抵後始告知其中一包販賣與
    被告乙○○之理；又丁○○就交付海洛因與被告乙○○一節
    ，依其前述，係交付與被告乙○○後，被告乙○○即將之置
    放在駕駛座下，然依被告戊○○於本院前審訊問中所述其在
    乙○○車上待不到15分鐘，乙○○都沒有跟其說話，且其沒
    有拿東西給乙○○，他在開車，丁○○坐在駕駛座旁，其將
    東西交給丁○○後，丁○○就將東西放在駕駛座前等語，證
    人丁○○亦稱其坐前面，東西也放前面等語（見本院上重訴
    卷第144頁 ），是依被告戊○○及丁○○上開於本院前審訊
    問中所述，丁○○於臺北市○○○路、酒泉街口，持有海洛
    因2大包欲販賣與他人時 ，當時置於車上之海洛因仍放置在
    其所坐位置下，核與證人丁○○原審前開所述已交付與被告
    乙○○並置於駕駛座下乙節相左；綜上各節，證人丁○○此
    部分不利於被告乙○○之陳述，並非無瑕疵可指。又本件依
    查獲員警陳豐盛、林慧雄、陳紀淵、黃國雄於原審所述，係
    檢舉人於90年5月28 日向刑事警察局偵一隊檢舉被告乙○○
    利用馬來西亞籍旅客夾帶海洛因入境臺灣，經警向檢察官聲
    請對被告乙○○所有行動電話0000000000號核發監聽票上線
    監聽始行循線破獲 ，並有臺灣臺北地方法院檢察署90年5月
    29日90年北檢茂餘聲監字第000142號通訊監察書、通訊監察
    譯文等在卷可稽（見原審卷一第232至259頁）。證人即負責
    上開通訊監察譯文製作之員警陳紀淵證稱：（監聽譯文如何
    證明是在販賣海洛因？），14頁之3、之4，被告等人聯絡時
    提到海洛因都是用聲音帶過，之後會提到有一個數字，數字
    就是價錢的意思 ，數字在8之3、14之4均有看到價錢，45是
    指45萬元，100是指100萬元 ，14之4提到的一份一百一，就
    是110萬元，指的都是交易海洛因的價錢，（ 原的是指純的
    海洛因否？），根據其的判斷，之前他們有交易過，被告之
    間在問還有沒有海洛因，14之1「暗槓三錢 」應該不是指快
    樂丸，快樂丸沒有三錢的等語（見原審卷一第274頁 ），證
    人即同為負責通訊監察譯文製作之員警黃國雄證稱：（在監
    聽紀錄裡面，如何對話中，你認為乙○○涉有本案事實？）
    ，因為在電話中有談論到要買賣的東西，那東西都含混帶過
    ，還有談價錢，價錢95到一百一，所以我們猜測是毒品，（
    提示監聽紀錄譯文表，你們如何判斷當時乙○○交易的毒品
    是海洛因？），因為其等之前有得到線報，說他們要交易毒
    品，後來其等就聲請監聽，監聽到有金額、價格，價錢都是
    95到一百一，對方還說可不可以便宜一點，他們也有約在三
    德飯店那邊，也是在那邊所查獲的，（提示監聽紀錄譯文表
    ，第14之1頁最下面的九點三，有何意見？ ），不能確定，
    「九點三」可能是毒品的重量，「暗槓三錢」可能是幫他買
    毒品時自己拿一點起來等語（見原審卷一第328至332頁）；
    而觀諸上開證人所指認定被告乙○○販賣海洛因與他人之監
    聽譯文，即第14之3至14之7頁所載（ 見原審卷一第256頁反
    面至258頁），其上所稱價錢一百一等語 ，是否確係指海洛
    因交易，其上監聽譯文並未載明，而監聽員警亦係經人檢舉
    被告乙○○涉有販賣海洛因罪嫌，始據以認定其中被告乙○○與他人所談論者係買賣海洛因之價格，再縱認監聽譯文所
    指一百一係指110萬元，而本件依丁○○前開所述 ，交付與
    被告乙○○1包海洛因，價格亦為110萬元，若被告乙○○確
    係欲販入海洛因牟利，當無以販入原價轉讓與他人之理，此
    外，依丁○○所述：（ 提示原審卷一第253頁反面之電話譯
    文，有何意見？）其沒有跟乙○○談過「益利眠」的事情，
    譯文談話內容是談快樂丸的事情等語，是被告乙○○於該監
    聽譯文中，是否與他人討論本件向丁○○販入海洛因以販賣
    與他人之價格，恐係監聽員警推測之詞，是上開員警證述及
    監聽譯文，均不足以作為認定被告乙○○向丁○○販入海洛
    因之證據。綜上各節，丁○○此部分不利於被告乙○○之供
    述並非無瑕疵可指，且監聽員警之證述及監聽譯文，亦無法
    作為認定被告乙○○意圖牟利而販入海洛因之依據，是公訴
    人所指被告乙○○此部分之犯罪，亦屬不能證明。綜前理由
    ，公訴人所舉證據，不能證明被告丙○○涉有毒品危害防制
    條例第4條第1項販賣第一級毒品罪嫌、被告戊○○涉有同條
    項之運輸第一級毒品罪嫌、被告乙○○此部分涉有同條項之
    販賣第一級毒品等罪嫌，此外，本院復查無其他積極證據足
    證其等此部分公訴人所指犯行，然公訴意旨認此部分與其等
    上開論罪間，分別有牽連犯之裁判上一罪關係，爰就此部分
    均不另為無罪之諭知。
據上論斷，應依刑事訴訟法第369條第1項前段、第364條、第299
條第1項前段，毒品危害防制條例第4條第1項、第18條第1項前段
、第19條第1項 ，修正前懲治走私條例第2條第1項、第3條第1項
、第3項、第11條，刑法第28條、第56條、第5條、第2條第1項、
第11條前段、第59條、第37條第1項、第2項、第95條判決如主文
。
本案經檢察官謝英民到庭執行職務。
中    華    民    國    94    年    7     月    14    日
                  刑事第二十二庭審判長法  官  黃瑞華
                                      法  官  蔡明宏
                                      法  官  陳憲裕
以上正本證明與原本無異。
如不服本判決，應於收受送達後十日內向本院提出上訴書狀，其
未敘述上訴之理由者並得於提起上訴後十日內向本院補提理由書
（均須按他造當事人之人數附繕本）。
                                      書記官  劉育妃
中    華    民    國    94    年    7     月    15    日
附錄本案論罪科刑法條全文：
毒品危害防制條例第4條第1項：
製造、運輸、販賣第1級毒品者，處死刑或無期徒刑；處無期徒
刑者，得併科新臺幣一千萬元以下罰金。
附表一（扣案毒品）（原審卷(一)第220頁）
(一)扣案標示丁○○者之海洛因2大包（淨重合計1408．39公克 、
  包裝重49．84公克）。
(二)扣案標示乙○○者之海洛因1大包（淨重703．13公克、包裝重
  31．47公克）。
(三)扣案標示楊家宜者之海洛因4小包（淨重合計66．04公克 、包
  裝重2．65公克）。
附表二（扣案物品）（偵字第13421號卷第7頁）
(一)止血繃帶4條。
附表三 （扣案物品）（偵字第13421號卷第6、7頁）
(一)丁○○所有0000000000號行動電話1支。
(二)丙○○所有新加坡00000000號行動電話1支。
(三)被告趙國麟所有0000000000號行動電話1支。
